【裁判字號】    91,訴,1045
【裁判日期】    920214
【裁判案由】    給付借款
【裁判全文】
臺灣嘉義地方法院民事判決  九十一年度訴字第一○四五號
    原      告  合作金庫銀行股份有限公司
    法定代理人  梁成金
    訴訟代理人  林國柱
    被      告  乙○○
                甲○○
                            .
右列當事人間請求給付借款事件，本院判決如左：
    主    文
被告應連帶給付原告新台幣（下同）壹佰貳拾肆萬伍仟玖佰陸拾參元，以及從民國八
十九年十二月一日開始，一直到清償日為止，按照年息百分之九．五三二計算的利息
，並從九十年一月二日開始，一直到清償日為止，逾期在六個月內清償，按前述利率
加計百分之十違約金，逾期超過六個月清償，按前述利率加計百分之二十違約金，被
告應連帶給付原告。
本案訴訟費用由被告連帶負擔。
本件判決在原告以肆拾壹萬伍仟參佰元或同額台北市政府建設公債八十六年度債票提
供擔保後，可以假執行。
    事實及理由
壹、原告主張：
  一、被告乙○○在民國八十五年五月三十一日向原告借款一百五十萬元，並以被告
      甲○○為連帶保證人，雙方約定借款期限至一百年五月三十一日止，分一八０
      期平均攤還，利息按年息百分之十計算，並隨基本放款利率機動調整（目前為
      年息百分之九．五三二），借款人逾期清償時，違約金的計算方式為逾期在六
      個月清償內者，按約定利率加計百分之十，逾期超過六個月的部分，則按約定
      利率加計百分之二十計算。若未按時繳納，根據借據其他約定事項第五條第一
      款約定，全部借款視為到期。
      被告乙○○只償還本金二十五萬四千零三十七元，從八十九年十一月三十一日
      即未依約繳納利息，原告多次催討，被告均置之不理，而被告甲○○為本件借
      款連帶保證人，依法應負連帶清償責任。於是，原告根據借款契約與連帶保證
      法律關係提起本件訴訟，並請求如主文第一項所記載的聲明。
  二、提出借據及其他約定事項一份、借戶全部資料查詢單一份（均是影本），作為
      證明。
貳、被告二人經過本院合法通知，均無正當理由，又未向本院請假，而沒有在言詞辯
    論期日，到場陳述意見，同時，本案沒有民事訴訟法第三百八十六條所規定的情
    形出現（請看附錄法條），因此，本院依照原告聲請，由原告單獨辯論而直接判
    決。
參、本院判斷：
  一、原告主張的事實，有原告提出借據及其他約定事項一份、借戶全部資料查詢單
      一份附卷證明，被告二人經過本院合法通知，沒有正當理由，而未到庭陳述意
      見，因此，原告的主張可以認定真實而被本院採信。
  二、綜上所述，原告根據借款契約及連帶保證法律關係，請求被告二人連帶給付如
      主文第一項記載的金額、遲延利息及違約金，具有法律上理由，應該准許原告
      請求。
肆、原告表示願意提供擔保，聲請本院准許假執行宣告。原告勝訴，依照民事訴訟法
    第三九０條第二項規定（請看附錄法條），本院宣告；本件判決在原告以四十一
    萬五千三百元或同額台北市政府建設公債八十六年度債票提供擔保後，可以假執
    行。
伍、訴訟費用負擔的依據，依照民事訴訟法第八十五條第二項，判決如主文。
中      華      民      國      九十二    年      二    月      十四   日
                                  臺灣嘉義地方法院民事第二庭
                                      法  官  甘  大  空
右為正本係照原本作成
如對本判決上訴應於送達後二十日內向本院提出上訴狀
中      華      民      國      九十二    年      二    月      十四   日
                                      書記官  陳  麗  雅
~F0~
~T40~
附錄法條：
民事訴訟法第三八六條：「有左列各款情形之一者，法院應以裁定駁回前條聲請，並
延展辯論期日：
一  不到場之當事人未於相當時期受合法之通知者。
二  當事人之不到場，可認為係因天災或其他不可避之事故者。
三  到場之當事人於法院應依職權調查之事項，不能為必要之證明者。
四  到場之當事人所提出之聲明、事實或證據，未於相當時期通知他造者。」
民事訴訟法第三九０條第二項：「原告陳明在執行前可供擔保而聲請宣告假執行者，
雖無前項釋明，法院應定相當之擔保額，宣告供擔保後，得為假執行。」


司法院資訊處製作；財團法人民間司法改革基金會備份。
